【裁判字號】    92,上易,1070
【裁判日期】    921217
【裁判案由】    詐欺
【裁判全文】
臺灣高等法院臺南分院刑事判決        九十二年度上易字第一七號  Ａ
      上  訴  人
      即  被  告  乙  ○  ○
右上訴人因詐欺案件，不服臺灣嘉義地方法院九十二年度易字第二八三號中華民國九
十二年九月十二日第一審判決（起訴案號：臺灣嘉義地方法院檢察署九十二年度偵字
第三九七四號），提起上訴，本院判決如左：
      主      文
上訴駁回。
      事      實
一、乙○○與甲○○原係男女朋友關係，於民國（下同）九十一年五月十五日凌晨零
    時許，在嘉義市○○路二六九號「阿里山賓館」，乙○○未得甲○○之同意，無
    故以手提式錄影機將其與甲○○在該賓館發生性行為之過程加以竊錄，並翻製成
    為光碟；乙○○恐與甲○○感情生變，先於九十一年五月底向甲○○誆稱：該次
    性行為之過程遭偷拍集團偷拍，該偷拍集團要求新台幣（下同）二十萬元，其已
    先匯十萬元給偷拍集團等情，同時出示該偷拍光碟，使甲○○誤信已遭偷拍集團
    偷拍；嗣於九十一年九月底，乙○○因經濟情況不佳，思利用前開情事向甲○○
    詐騙，竟意圖為自己不法之所有，基於詐欺取財之犯意，撥打電話予甲○○，詐
    稱：歹徒已經認出你在何處唱歌，如果不給錢，怕歹徒會將光碟散播出去，這次
    歹徒表示會用快遞方式收錢，並會將母帶寄還等語，致使甲○○陷於錯誤，誤信
    確有偷拍集團對其勒贖金錢，因而將二萬元攜至其工作之餐廳（住址詳卷）交予
    乙○○，嗣因甲○○發覺有異，報警追查，因而查獲上情。
二、案經甲○○訴由嘉義市警察局第一分局報請台灣嘉義地方法院檢察署檢察官偵查
    起訴。
      理      由
一、訊據上訴人即被告乙○○固坦承於上開時、地持扣案之手提式錄影機盜錄其與被
    害人甲○○發生性行為之過程，且於事後向被害人謊稱遭偷拍集團偷拍，並由被
    害人處取得二萬元之事實，惟矢口否認有何詐欺取財犯行，並辯稱：其係為讓被
    害人知道其為被害人作許多事，所以才會向被害人謊稱遭偷拍集團偷拍、勒索，
    且被害人交付二萬元之時間，距離其第一次對被害人提及遭人偷拍，已逾四月，
    期間被告均未曾向被害人要錢，顯見其無以此向被害人詐財之意思，被害人交付
    二萬元是為補貼其開銷云云。經查：
  (一)被告右揭犯行，業據被害人於偵、審中指訴甚詳，並有手提式錄影機一部扣案可
    資佐證。
  (二)又被告自承因其向被害人說歹徒要求二萬元，其身上沒錢，但後來有對被害人說
    已解決，因其負擔大，被害人才給其二萬元之情，再參酌被害人之指訴情節，顯
    見被害人並非自願交付二萬元，而係因誤信被告對其所稱偷拍集團已認出被害人
    在何處工作所致，被告辯稱：係被害人自願交付云云，顯難採信；況且被告若確
    為讓被害人了解其為被害人作了許多事，以維繫其與被害人之感情，衡情，被告
    應不可能收下被害人所交付之金錢，而讓被害人心存感念，參以被告亦坦承其當
    時經濟困難，所以被害人要交付二萬元，其亦收下之情，益見被告確有不法所有
    之意圖。
  (三)綜上所述，本件事證明確，被告犯行洵堪認定。
二、核被告乙○○所為係犯刑法第三百十五條之一第二款之妨害秘密罪、第三百三十
    九條第一項之詐欺取財罪。被告所犯前開二罪間，犯意各別，行為互異，犯罪構
    成要件亦不同，自應分論併罰。公訴人雖認被告所犯上開二罪間，有方法結果之
    牽連關係，然並無證據證明被告於偷拍之初即係為向被害人詐騙錢財，且被告於
    第一次向被害人提及遭偷拍時，並未向被害人要求交付財物，而被害人交付二萬
    元財物之時間復距離遭被告偷拍之時間已約四月，因此，被告詐欺取財部分應係
    另行起意，公訴人當有誤會。
三、原審適用刑法第三百十五條之一第二款、第三百三十九條第一項、第五十一條第
    五款、第四十一條第二項、第三十八條第一項第二款，罰金罰鍰提高標準條例第
    一條前段、第二條之規定，並參酌被告利用被害人對其之信任，偷拍被害人最不
    欲為人所知之私密行為，且據此而向被害人詐財，造成被害人精神、名譽受有嚴
    重之損害，且造成被害人日後對於人性之不信任，惡性非輕及坦承部分犯行等一
    切情狀，分別對於無故以錄影竊錄他人非公開之活動，量處有期徒刑陸月，如易
    科罰金，以佰元折算壹日，又以意圖為自己不法之所有，以詐術使人將本人之
    物交付，處有期徒刑陸月，如易科罰金，以佰元折算壹日；並定應執行有期徒
    刑拾壹月，如易科罰金，以佰元折算壹日，以資懲儆。及以扣案之手提式錄影
    機一部為被告所有供犯本罪所用之物，亦據被告供承在卷，應依刑法第三十八條
    第一項第二款規定宣告沒收等情。本院經核其認事用法，均無不當，量刑亦稱妥
    適。被告上訴意旨，認原審量刑過重云云，為無理由，應予駁回。
四、又件被告乙○○雖已與被害人和解，惟被告之手段惡劣，對被害人之精神受創甚
    鉅，故本院認仍不宜對被告諭知緩刑，併此明。
據上論斷，應依刑事訴訟法第三百六十八條，判決如主文。
本案經檢察官李傳來到庭執行職務。
中    華    民    國      九十二      年      十二      月      十七    日
                                  臺灣高等法院臺南分院刑事第五庭
                                      審判長法官  楊    明    章
                                            法官  戴    勝    利
                                            法官  顏    基    典
右正本證明與原本無異。
不得上訴。
                                      法院書記官  呂    嘉    文
中    華    民    國      九十二      年      十二      月      十八    日
附錄本判決論罪科刑法條：
刑法第三百一十五條之一
有左列行為之一者，處三年以下有期徒刑、拘役或三萬元以下罰金：
一  無故利用工具或設備窺視、竊聽他人非公開之活動、言論或談話者。
二  無故以錄音、照相、錄影或電磁紀錄竊錄他人非公開之活動、言論或談話者。
刑法第三百三十九條
意圖為自己或第三人不法之所有，以詐術使人將本人或第三人之物交付者，處五年以
下有期徒刑、拘役或科或併科一千元以下罰金。
以前項方法得財產上不法之利益或使第三人得之者，亦同。
前二項之未遂犯罰之。


司法院資訊處製作；財團法人民間司法改革基金會備份。
